【裁判字號】    95,上更(一),11
【裁判日期】    950516
【裁判案由】    懲治走私條例
【裁判全文】
臺灣高等法院刑事判決              95年度上更(一)字第11號
上  訴  人
即  被  告  丁○○
                  （現另案於臺灣基隆監獄基隆分監執行中）
選任辯護人  莊秀銘律師
            甘義平律師
            蕭俊龍律師
上  訴  人
即  被  告  乙○○
上列上訴人因懲治走私條例等案件，不服臺灣基隆地方法院91年
度訴字第261號，中華民國92年4月30日第一審判決（起訴案號：
臺灣基隆地方法院檢察署91年度偵字第113號），提起上訴，判
決後經最高法院第一次發回更審，本院判決如下：
    主  文
原判決關於乙○○部分及丁○○私運管制物品進口逾公告數額部
分均撤銷。
乙○○共同私運管制物品進口逾公告數額，累犯，處有期徒刑陸
月，扣案如附表所示未稅煙拾參萬參仟零拾包均沒收。
丁○○共同私運管制物品進口逾公告數額，處有期徒刑伍月，扣
案如附表所示未稅煙拾參萬參仟零拾包均沒收。
    事  實
一、乙○○因違反懲治走私條例案件，於民國88年7月16日，經
    台灣基隆地方法院以88年度訴字第263號判處有期徒刑7月，
    於88年9月17日入監執行，89年4月13 日縮刑期滿執行完畢
    。又丁○○係臺北縣金山鄉野柳港籍「裕發一一一號漁船」
    （登記名義人為丁○○之妻戊○○○；下稱「裕發號漁船」
    ）之實際營運人；乙○○為「裕發號漁船」之船長；陳世杰
    （經判決有期徒刑5月確定）為「裕發號漁船」之輪機長；
    許進松、柯瑞平（均經判決有期徒刑5月確定）及吳慶輝（
    （經判決有期徒刑6月確定）均為「裕發號漁船」之船員。
    詎其6人竟基於私運管制物品進口逾公告數額之犯意聯絡，
    推由乙○○、陳世杰、許進松、柯瑞平、吳慶輝5人，於90
    年12月26日夜間8時10分許，共同駕駛「裕發號漁船」，以
    捕撈漁貨為名，自臺北縣萬里鄉野柳安檢站報關出海；並於
    90年11月27日上午7時許，將「裕發號漁船」駛抵我國12海
    浬外之東經120度20分、北緯24度55分附近海域（屬臨接區
    海域範圍），自某不詳籍船上，接駁得詳如附表所示之未稅
    煙133,010包（起訴書誤繕為3,592條），完稅價格總計新臺
    幣（下同）2,377,959元；並於90年12月29日凌晨4時許，共
    同駕駛「裕發號漁船」私運上開管制洋菸自野柳漁港報關入
    港，停泊於野柳漁港港西碼頭處。
二、嗣於當日上午7時許，由乙○○以每趟3,500元之代價，電請
    李國成（經原審判處有期徒刑4月，上訴後撤回上訴確定）
    駕車載運前揭未稅煙，李國成貪圖小利，駕駛其於90年12月
    28日夜間9時23分許，向不知情之泰元汽車企業有限公司（
    下稱「泰元公司」）承租之ＤＪ─2062號自小貨車；於90
    年12月29日上午9時許，駛抵野柳漁港港西碼頭處等候；乙○○見狀，即指揮陳世杰、許進松、柯瑞平、吳慶輝等人將
    前揭裝載於「裕發號漁船」上之走私物品搬運上岸，並接駁
    至前揭ＤＪ─2062號自小貨車上。同日上午10時許，裝載完
    成，李國城正準備駕駛ＤＪ─2062號自小貨車離開碼頭之際
    ，為內政部警政署刑事警察局偵六隊、行政院海岸巡防署海
    岸巡防總局臺北機動查緝隊及基隆市警察局刑警隊等機關聯
    合當場查獲，而未完成運送前揭未稅煙之行為。
三、案經行政院海岸巡防署海岸巡防總局臺北機動查緝隊移送暨
    臺灣基隆地方法院檢察署檢察官自動檢舉偵查起訴。
    理 由
一、刑事訴訟法第159條第1項規定：「被告以外之人於審判外之
    言詞或書面陳述，除法律有規定者外，不得作為證據」；同
    法第159條之1第2項規定：「被告以外之人於偵查中向檢察
    官所為之陳述，除顯有不可信之情況者外，得為證據」、第
    159條之2條：「被告以外之人於檢察事務官、司法警察官或
    司法警察調查中所為之陳述，與審判中不符時，其先前之陳
    述具有較可信之特別情況，且為證明犯罪事實存否所必要者
    ，得為證據」；同法第159條之5規定：「被告以外之人於審
    判外之陳述，雖不符前4條之規定，而經當事人於審判程序
    同意作為證據，法院審酌該言詞陳述或書面陳述作成時之情
    況，認為適當者，亦得為證據」、「當事人、代理人或辯護
    人於法院調查證據時，知有第159條第1項不得為證據之情形
    ，而未於言詞辯論終結前聲明異議者，視為有前項之同意」
    。於本院於95年3月8日行準備程序時，經訊之被告乙○○對
    於本件供述性及證據資料有無意見時，供稱沒有（意見）等
    語（見本院95年3月8日行準備程序時筆錄）。嗣於本院審理
    時，經訊之被告丁○○對於被告乙○○及共同被告陳世杰、
    許進松、柯瑞平、吳慶輝之供述有無意見時，渠供稱「他們
    承認我沒意見。但我沒做」等語。被告乙○○則稱「我沒有
    自白」等語（見本院95年5月2日審理筆錄），且渠等並未聲
    請傳喚該等共同被告許進松、柯瑞平、吳慶輝等人為證人，
    因並無傳喚共同被告許進松、柯瑞平、吳慶輝為證人之必要
    ；又依同法第159條之5第2項規定：「當事人、代理人或辯
    護人於法院調查證據時，知有第159條第1項不得為證據之情
    形，而未於言詞辯論終結前聲明異議者，視為有前項之同意
    」，共同被告許進松、吳慶輝、柯瑞平之於警詢時之證言，
    自得為證據。再訊之被告丁○○對於被告乙○○、證人丙○○、甲○○（原名林婉如、綽號「芭樂」）於偵查中之證述
    有無意見時，其稱：沒有人叫我「豬肚文」，「豬肚文」不
    是我的外號云云，辯護人稱：偵查中之陳述，為審判外之陳
    述，沒有證據能力云云，惟查證人丙○○、甲○○於偵查中
    之證詞，並無顯有不可信之情況，依前開刑事訴訟法第159
    條之1第2項規定，自得為證據。而上開監聽資料，並無「顯
    有不可信之情況」，依刑事訴訟法第159之4第1款規定自得
    為證據，附此敘明。
二、訊據上訴人即被告乙○○就前揭私運未稅洋煙之犯行，除以
    未稅私煙133,010包係伊等在海上拾獲等語置辯外，餘均坦
    承不諱，渠辯稱：伊是冤枉的，煙真的是撿到的云云（見本
    院95年3月8日準備程序筆錄及95年5月2日審理筆錄）；訊之
    被告丁○○則矢口否認有何共同私運未稅煙之犯行，辯稱：
    「裕發號漁船」雖係登記在伊妻戊○○○之名下，然該艘漁
    船業已出租與被告乙○○等使用，「裕發號漁船」上查獲有
    未稅洋煙之事實，與伊無關，「豬肚文」不是伊外號等語，
    經查：
（一）、本件查獲之未稅煙計有133,010包（廠牌、數量均詳如
        附表所示；在「漁發號漁船」上起獲97,090包，在車號
        ＤＪ─2062號自小貨車上起獲35,920包），完稅價格共
        計2,377,959元等事實，分別有查獲違反臺灣省內煙酒
        專賣暫行條例案件扣押物品表、臺灣基隆地方法院辦理
        刑案電話查詢登記表、財政部基隆關稅局92年4月23日
        （92）關估緝字第0012號函各1紙在卷可佐，且為被告
        乙○○及同案被告陳世杰、許進松、柯瑞平、吳慶輝等
        所不否認，從而本件查扣之未稅洋煙顯已逾越行政院以
        79 年度臺財字第6181號函公告之「懲治走私條例公告
        管制物品項目及其數額」丙項第1款之完稅價格不得超
        過10 萬元之規定，而屬懲治走私條例第2條第1項所稱
        之「管制物品」無訛。
（二）、又本件未稅煙之接駁地點係位於「東經120度20分；北
        緯24度55分」之事實，業據被告乙○○於偵查中（見偵
        字第287號卷第12頁）陳述明確；而該處在我國領海範
        圍外，亦有內政部91年3月6日臺內地字第0910067871號
        函暨海域圖乙件在卷（見偵字第113號卷第81頁）。從
        而，被告乙○○及同案被告陳世杰、許進松、柯瑞平、
        吳慶輝等5人，係自我國境外駕駛「裕發號漁船」載運
        前揭逾管制數額之未稅煙進入我國境內，堪予認定。
（三）、雖被告乙○○及同案被告陳世杰、許進松、柯瑞平、吳
        慶輝等均辯稱：煙均係於海上拾獲云云，惟查：
     1、本次查獲之未稅煙，如前所述，數量為133,010包；完
        稅價格高達2,377,959元，衡諸常情，除有特殊情況，
        被告乙○○等人所行經之海域，並無憑空出現此大量高
        價值之未稅煙之理，況觀諸扣案之未稅煙，其外觀及外
        包裝均查無破損或缺損，此有卷附之照片數幀可憑，足
        徵被告乙○○及同案被告陳世杰、許進松、柯瑞平、吳
        慶輝等所稱係在海上拾得云云，有違事理，難予輕信。
     2、證人即本件前往現場查緝走私之員警廖朝富於偵查中證
        稱：「在船上我所看到的洋煙都是紙箱外面用黑色塑膠
        袋包裝，有一些是沒有防水袋，有一些是以不防水的麻
        布袋包裝，從外表看不像是有泡過水，若是有泡過水的
        ，有些紙箱會濕掉，裝貨的船艙木板也會有水漬，但當
        時均未發現，而且綁防水袋的麻繩泡過水會潮濕，但全
        無此跡像，且當天完全沒有漁貨」等語（偵字第113號
        卷第165頁），核其證述情節，確與卷附照片所示查獲
        未稅煙之狀況相符（原審卷2第29至34頁）。由此，益
        顯被告乙○○及同案被告陳世杰、許進松、柯瑞平、吳
        慶輝等辯稱海上撿拾之說，不足採信。
     3、被告乙○○等於原審陳稱：本次出海之目的係在捕撈小
        卷乙節，其於本院上訴審謂：有進出港登記簿，證人李
        慶松為証等語。然查，北部地區巡防局第21岸巡大隊93
        年8月16日北21字第093R055524號函復本院上訴審稱：
        90年12月29日進出港登記簿已佚失等語（本院上訴審卷
        第159頁），是被告乙○○所辯，雖未必為偽，然尚乏
        證據足資證明其事，且證人李慶松証稱：90年10月30日
        ，曾上裕發漁船修理發電機，當時有聞到魚臭味，看到
        有人搬運帆布袋，沒注意看有無搬漁獲等語（本院上訴
        卷第139至141頁）。惟查，漁船除非新製，本即有魚臭
        之味，証人所證固非無據，惟其並未注意有無漁獲或漁
        獲之搬運，其所言尚不能據為有利被告等之認定，矧被
        告乙○○自承：約農曆每月19、20日駕駛船舶出海，迄
        次月（農曆）約初9、初10始駕駛船舶返港，蓋此係為
        避免農曆15前後，因滿月月華影響集魚效果等語（原審
        卷2第140頁），而被告乙○○等本次係於90年12月26日
        （農曆12）駕駛「裕發號漁船」報關出海，嗣旋於90年
        12月29日（農曆15日）返回野柳漁港等情，業據被告乙○○及同案被告陳世杰、許進松、吳慶輝、柯瑞平等於
        警詢供述明確（偵字第287號卷第12頁反面，第20頁反
        面，第28頁反面，第35頁反面，第39頁反面），互核相
        符，並有漁船進出港申請書在卷可參（同上偵卷第59頁
        ），堪信為實在，是其等本次出海，已違上情，是其等
        辯稱：是出海捕魚，途中撿獲私煙的云云，顯不可採；
        況有關如何撿拾之情節，或稱：柯瑞平，許進松，吳慶
        輝用鐵鉤勾到船邊再拉上來云云（同上偵卷第17頁反面
        ），或稱：柯瑞平與許進松用手撈或竹竿勾云云（同上
        卷第45頁），並不相符，益顯撿拾之說，不可採信。至
        被告乙○○於本院上訴審改稱：原審所說出海時間是小
        船，本件是大船，要充分利用船租，每樣魚都捉等語（
        本院上訴卷第145頁），然查：原審所問者即為其出海
        捕撈情形（原審卷2第14頁），並未詢問大小船問題，
        是其於本院上訴審翻異前辭，顯係飾卸，不足採信。又
        被告乙○○於警詢稱：船上所有人輪流搬入密艙，入港
        前，伊說這批私煙成功上岸，會好過年，大家都同意等
        語（偵字第287號卷第18頁反面），其等有犯意之聯絡
        ，顯然可見。
（四）、被告丁○○辯稱：伊是冤枉的，「豬肚文」非伊外號，
        伊與本件走私無關云云。經查：
     1、被告乙○○及證人丙○○、甲○○（原名林婉如；綽號
        「芭樂」）於偵查中（偵字第113號卷第158、159頁）
        均稱：丁○○外號是豬肚文等語，而證人甲○○復稱：
        是，就是去年底在野柳港被警開槍打死的蕭宏隆的父親
        等語（偵字第287號卷第18頁，偵字第113號卷第158、
        159 頁）；再者，警方因他案而依法實施監聽之過程中
        ，曾於90年12月27日，側錄（電話未接通前）得情資「
        『豬肚文』的船星期6（即90年12月29日）上午要進港
        ，要案外人李德川之子李建興及李榮凱等人到場幫忙搬
        」等語，有內政部警政署刑事警察局91年4月16日刑偵
        六（3 ）字第0910086437號函及監聽譯文各乙紙在卷（
        偵字第113號卷第117頁；偵字第329號卷第166頁）可憑
        ；核與證人甲○○即前揭監聽過程中側錄情資之發話人
        於偵查時證稱：「他們彼此談話談到內容是豬肚文的船
        星期6早上要回來，當時我是躺在床上休息聽到的…我
        知道他們的船是走私而非捕魚」等語（詳上開偵查卷第
        158、159頁），而側錄的時間係90年12月27日，同月29
        日即星期6，綜合上情，足認前揭監聽、側錄所稱搬運
        之物即為本件走私未遂洋煙無訛，被告丁○○所辯，顯
        為卸責之詞，不足採信。至證人丙○○於本院上訴審稱
        ：不認識丁○○，不知其外號云云（本院上訴卷第182
        至183頁），然本院上訴審以其偵訊筆錄質問：筆錄有
        無記載錯誤？其迴避問題不稱有無錯誤，而答稱：我真
        的不認識他等語（本院上訴卷第185頁），顯見其於本
        院上訴審所稱，係迴護被告之詞，難予採信，自不足採
        為有利被告丁○○之認定。另被告乙○○以證人身分為
        被告丁○○作証稱：不知道丁○○外號「豬肚文」，偵
        訊筆錄可能有誤云云（本院上訴卷第146頁），惟檢察
        官反詰：是否聽過「豬肚文」就是丁○○？其先稱：在
        我面前，很少聽到云云；嗣即改稱：不知道云云（同上
        卷頁），足認其應知悉丁○○外號係「豬肚文」，渠否
        認知悉丁○○外號係「豬肚文」，顯係迴護之語，亦不
        足信。
     2、證人倪忠平、張志文於原審証稱：被告丁○○與倪忠平
        曾有數面之緣。伊2人於90年12月29日上午9時50分許，
        駕駛ＤＹ─6740號偵防車，共同前往野柳漁港範圍內巡
        查之際，被告丁○○曾在無任何徵兆之情形下，趨前向
        倪忠平探詢渠等本次在港區內巡視之目的及動機；倪忠
        平以「弄錯了，沒什麼事」等語安撫，並旋張志文駕駛
        上開偵防車離開港區現場，然被告丁○○竟再度致電倪
        忠平以言詞試探證人倪忠平等本次前往港區巡查之動機
        及目的等語（原審卷1第275頁，第279頁），且為被告
        丁○○所不否認，衡情若被告丁○○未參與本起走私犯
        行，則事不關己，何需屢屢查探證人倪忠平巡視港區之
        動機及目的？又恰巧伊所屬漁船走私時在場？若對走私
        事毫不知情，豈會以強暴方式妨害查緝人員緝私（如
        本件已判決確定妨害公務部分），由此益足認被告丁○○就本件被告乙○○等駕駛「裕發號漁船」出海接駁上
        開未稅煙乙節，確於事前知之，並與被告乙○○等有犯
        意聯絡。
     3、有關「裕發號漁船」之登記名義人為被告丁○○之妻即
        戊○○○，案發時，該船係被告乙○○向戊○○○承租
        使用等事實，分據被告乙○○、丁○○於偵查中及原審
        調查時；證人戊○○○於偵查中陳述在卷，且有漁船進
        出港申請書（船主簽章處為「戊○○○」）、漁船租賃
        契約書影本各1紙在卷可參（偵字第287號卷第59、60頁
        ）。惟被告丁○○有無參與本起走私犯行，與「裕發號
        漁船」出租予被告乙○○使用，及被告丁○○究否為「
        裕發號漁船」之登記名義人乙節，尚無必然之關聯，從
        而，此部分證據尚不能據為有利被告丁○○之證據。
（五）、綜上所述，足認被告乙○○及丁○○前開所辯，均不足
        採，被告丁○○聲請傳喚證人即乙○○及證人丙○○、
        甲○○並無必要，事證明確，其等此部分犯行，均堪認
        定。
三、（一）、按行政院固已於90年12月27日，以臺90財字第0750
     8313號函令公告自91年1月1日起，刪除「管制物品項目及
     其數額」之丙項第1款「菸、酒、捲菸紙」之管制項目，惟
     按刑法第2條所謂之「法律」變更及刑事訴訟法第302條第4
     款所謂犯罪後之「法律」，均係指有關刑罰之法律變更而
     言，刑罰法令以外之法律變更及事實變更，均非此處之法
     律變更，自無上開刑事法規之適用；行政院關於管制物品
     之變更公告，屬行政上為適應當時情形所為之事實變更，
     並非有關刑罰之法律有所變更，是其效力自僅及於公告以
     後之行為，而無溯及既往之效力，從而被告乙○○、丁○○於公告（91年1月1日）以前之90年12月29日私運前揭未
     稅洋菸進口逾公告數額之行為，自仍有懲治走私條例第2條
     第1項規定之適用（司法院大法官解釋第103號參照）；核
     被告乙○○所為，係犯91年6月26日修正前之懲治走私條例
     第2條第1項之私運管制物品進口逾公告數額罪；被告丁○○所為，係犯91年6月26日修正前之懲治走私條例第2條第1
     項之私運管制物品進口逾公告數額罪。（二）、被告行為
     後，原懲治走私條例第2條第1項：「私運管制物品進口、
     出口逾公告數額者，處7年以下有期徒刑，得併科新臺幣20
     萬元以下之罰金。」業於91年6月26日修正公布為第2條第1
     項：「私運管制物品進口、出口逾公告數額者，處7年以下
     有期徒刑，得併科新臺幣3百萬元以下罰金。」已提高其罰
     金額度，比較新舊法，以適用舊法較有利於被告等，自應
     適用91年6月26日修正前之懲治走私條例第2條第1項論處。
     （三）、被告乙○○、丁○○與同案被告陳世杰、吳慶輝
     、許進松、柯瑞平6人間，就私運管制物品進口逾公告數額
     罪部分，有犯意之聯絡及行為之分擔，均為共同正犯。（
     四）、被告丁○○、乙○○與同案被告陳世杰、吳慶輝、
     許進松、柯瑞平等人，於私運管制物品進口既遂後，再行
     運送走私物品之後續行為，應已為先前之私運管制物品罪
     所吸收，不另論罪。（五）、被告乙○○曾有如事實欄之
     所載之犯罪科刑及刑之執行情形，有本院被告全國前案紀
     錄表在卷可按，其於有期徒刑執行完畢後，5年內再犯有
     期徒刑以上之本罪，為累犯，應依刑法第47條之規定，加
     重其刑。
四、有關扣案之長壽香菸40包係屬仿冒，有台灣菸酒股份有限公
    司板橋營業處函覆本院上訴審可參（本院上訴卷第290頁）
    ，惟被告乙○○及丁○○與同案被告吳慶輝、陳世杰、許進
    松、柯瑞平均稱：不知情云云，經查：本件扣案走私煙多達
    13萬餘包，而其中長壽煙僅40包，觀其比例，一般人似難從
    中辨認該長壽煙是否仿冒，是被告等辯稱不知情，與情理尚
    不違背，非不可採信，且經查亦無積極證據足証其等知悉該
    情，難認被告等有違反商標法之故意，此部分起訴事實已提
    及，雖未引法條，自當為起訴效力所及，而起訴書似認此部
    分與前揭走私罪部分為裁判上一罪關係，爰不另為無罪諭知
    。
五、原審以事證明確，據以論罪科刑，固非無見，惟查：（一）
    、懲治走私條例第3條第1項所列之運送「私運管制物品進口
    、出口逾公告數額」走私物品之行為，其本質上為屬同條例
    第2條第1項規定私運管制物品罪之後續行為，於私運管制物
    品進口既遂後，再行運送走私物品之後續行為，應已為先前
    之私運管制物品罪所吸收，不另論罪，自無再成立運送走私
    物品罪名之餘地（最高法院86年度台覆字第97號，86台上15
    20號判決意旨參照），原審誤認被告丁○○、乙○○亦犯修
    正前懲治走私條例第3條第1項、第3項運送走私物品未遂罪
    部分（起訴書未論此罪），及（二）、有關仿冒白長壽部分
    ，原審漏未說明，均有未洽，被告等上訴否認犯行，雖均無
    理由，惟原判決既有前述可議之處，尚屬不能維持，應由本
    院將原判決撤銷改判，爰審酌被告丁○○、乙○○私運管制
    物品進口逾公告數額之未稅洋煙達133,010包，完稅價格總
    計2,377,959元，數量龐大，對關貿秩序之影響頗深，所生
    實害非輕等一切情狀，分別量處如主文第2項所示之刑。扣
    案之未稅洋煙133,010包（廠牌、數量均詳如附表所示），
    為被告乙○○、丁○○等所有，且供本件犯罪所用之物，應
    依刑法第38條第1項第2款之規定，宣告沒收。
據上論斷，應依刑事訴訟法第369條第1項前段、第364條、第299
條第1項前段，修正前懲治走私條例第2條第1項、第11條，刑法
第2條第1項但書、第28條、第47條、第38條第1項第2款，罰金罰
鍰提高標準條例第1條前段，判決如主文。
本案經檢察官沈明彥到庭執行職務。
中    華    民    國    95    年    5     月    16    日
                  刑事第八庭審判長法  官  鄭文肅
                                  法  官  陳國文
                                  法  官  江國華
以上正本證明與原本無異。
如不服本判決，應於收受送達後10日內向本院提出上訴書狀，其
未敘述上訴之理由者並得於提起上訴後10日內向本院補提理由書
（均須按他造當事人之人數附繕本）。
                                  書記官  陳玉嬋
中    華    民    國    95    年    5     月    17    日
修正前懲治走私條例第2條第1項
私運管制物品進口、出口逾公告數額者，處7年以下有期徒刑，
得併科新臺幣20萬元以下罰金。
附表：
┌──┬────────────────┬───────────────┐
│編號│廠                          牌  │  數                     量   │
├──┼────────────────┼───────────────┤
│一  │Ｄａｖｉｄｏｆｆ  Ｃｌａｓｓｉｃ│一萬八千零五十包              │
├──┼────────────────┼───────────────┤
│二  │Ｄａｖｉｄｏｆｆ  Ｌｉｇｈｔｓ  │四萬二千九百七十包            │
├──┼────────────────┼───────────────┤
│三  │Ｍｉ─Ｎｅ  Ｂｏｘ              │一萬一千二百五十包            │
├──┼────────────────┼───────────────┤
│四  │Ｓｉｌｖｅｒ  Ｓｔａｒｌｅｔ    │六千九百包                    │
├──┼────────────────┼───────────────┤
│五  │Ｓｅｖｅｎ  Ｓｔａｒｓ          │一千二百包                    │
├──┼────────────────┼───────────────┤
│六  │Ｍｉｌｄ  Ｓｅｖｅｎ  Ｌｉｇｈｔ│五千零九十包                  │
│    │ｓ                              │                              │
├──┼────────────────┼───────────────┤
│七  │Ｍｉｌｄ  Ｓｅｖｅｎ            │四萬七千五百十包              │
├──┼────────────────┼───────────────┤
│八  │仿冒長壽淡煙                    │四十包                        │
└──┴────────────────┴───────────────┘


司法院資訊處製作；財團法人民間司法改革基金會備份。
